Luis Fernando Monteiro Aguirre Dos Santos

Phone: (69) 98110-1432 | **Email:** fermon1952@gmail.com

Portfolio: https://ferkz.github.io/luisfernandomonteiro/ | GitHub: https://github.com/Ferkz

RUA, Jardins

Porto Velho ,Rondônia 76817-001

COMPETÊNCIAS

Um profissional de TI dedicado com experiência em suporte técnico, manutenção de sistemas e desenvolvimento de software. Atualmente em transição para uma função de desenvolvimento de software, com habilidades avançadas em JavaScript (ES6), React, Node.js, Java e Angular. Base sólida em Linux, Docker e virtualização de máquinas. Experiência em suporte a usuários, manutenção de sistemas e contribuição com documentação técnica. Ansioso por aplicar um conjunto diversificado de habilidades técnicas em ambientes colaborativos de desenvolvimento de software.

Habilidades Técnicas

Linguagens de programação: Java, JavaScript, HTML, CSS, MySQL

Estruturas: Angular, React, Node.js, Bootstrap

Tecnologias: Docker, Linux, Máquinas Virtuais, Active Directory

Outras Habilidades: Manutenção de Sistemas, Suporte ao Usuário, Cabeamento Estruturado, Testes e

Documentação

EXPERIÊNCIA

Hospital Samar, Porto Velho — Assistente de TI

DESDE DE MÊS DE 2021 até o Presente

- Liderou e deu suporte a projetos de sistema, incluindo desenvolvimento, testes e documentação.
- Planejei e pesquisei novas técnicas em tecnologia da informação, garantindo ótimo desempenho dos sistemas.
- Forneceu suporte ao usuário, lidando com solução de problemas e resolvendo problemas técnicos.

Tribunal Regional do Trabalho, Porto Velho — Estagiário Tl

10 DE 2023 - 06 DE 2024

- Auxílio na manutenção e testes do sistema.
- Contribuiu na preparação da documentação do sistema.

FEASE, Porto Velho – Estagiário de TI

05 DE 2023 - 10 DE 2023

- Manutenção de sistemas e computadores com suporte.
- Auxílio com cabeamento estruturado e suporte ao usuário.

EDUCAÇÃO

Estácio de Sá, Porto Velho — Bacharelado

01 DE 2020 - 05 DE 2024, Porto Velho

Formado em sistemas de informação.

Certificações

Operador de computador

Programador Web

Programador de Sistemas

Pfsense avançado

Active Directory.

IT suporte.

Linguagens

Inglês: intermediário.